臺灣高等法院臺南分院民事判決　96年度上字第95號
上　訴　人　乙○○
被 上 訴人　陽信商業銀行股份有限公司
法定代理人　丙○○
訴訟代理人　甲○○
上列當事人間請求清償債務事件，上訴人對於民國96年03月19日
臺灣臺南地方法院第一審判決（95年度訴字第1178號），提起上
訴，本院於96年10月02日言詞辯論終結，判決如下：
    主  文
上訴駁回。
第二審訴訟費用由上訴人負擔。
    事實及理由
一、本件被上訴人於原審起訴主張：訴外人尚綠環境工程股份有
    限公司（以下簡稱尚綠公司）於民國（下同）九十三年一月
    二十日邀同上訴人及訴外人丁○○為連帶保證人，向被上訴
    人借款新台幣（下同）三百萬元，因該借款金額中之五成為
    信保基金所擔保貸款，另五成為信用放款，故簽立借款金額
    各一百五十萬元之借據二份，並均約定借款期限自九十三年
    一月二十日起至九十八年一月二十日止，利息按月以被上訴
    人銀行基準利率加碼年息百分之六點五一計算，若借款遲延
    還本或付息時，本金自到期日起，利息自繳息日起，逾期在
    六個月以內部分，按約定利率十分之一，逾期在六個月以上
    者，按上開利率加十分之二計算之違約金；且任何一宗債務
    不依約付息時，視為全部到期。詎本件主債務人即訴外人尚
    綠公司除攤還本金共一百四十九萬五千六百五十八元（原審
    判決誤載為 1,500,000元，應予更正），及至九十五年六月
    十一日止之利息外，就其餘本金共一百五十萬四千三百四十
    二元（原審判決誤載為1,500,000元，應予更正），及自九
    十五年六月十二日起之利息均未繳納。依約喪失期限利益，
    其債務全部到期。爰本於消費借貸及連帶保證契約之法律關
    係，求為判命：上訴人應連帶給付被上訴人一百五十萬四千
    三百四十二元，及自九十五年六月十二日起至清償日止，按
    年息百分之七點零六計算之利息，並自九十五年七月十三日
    起至清償日止，其逾期在六個月以內者，按上開利率百分之
    十，逾期超過六個月部分，按上開利率百分之二十計算違約
    金之判決等語。原審為被上訴人勝訴之判決，而被上訴人於
    本院審理時之陳述除與原判決記載相同者予以引用外，並補
    稱：
  (一)被上訴人以訴外人尚綠公司、丁○○及上訴人為債務人向原
    審法院聲請之支付命令，已經該法院核准，且訴外人尚綠公
    司、丁○○並未對之提出異議而確定。
  (二)被上訴人與訴外人尚綠公司間就系爭借款並未達成延期清償
    之協議；因協議有一定之流程，若當事人所提之條件與被上
    訴人審核之條件不符，即無法達成協議。本件被上訴人與訴
    外人尚綠公司間就系爭借款，因訴外人尚綠公司之清償條件
    未符合被上訴人審核之條件，因此雙方並未達成延期清償之
    協議。
  (三)依上，爰答辯聲明求為判決：駁回上訴。
二、上訴人於本院審理時之陳述除與原判決記載相同者予以引用
    外，並補以下列等語，資為抗辯。
  (一)因訴外人丁○○（尚綠公司之負責人）之前逃逸無蹤，無法
    傳喚其到庭對質。惟其因他案（台灣台南地方法院；案號96
    年度核交字第2040號，後具狀更正為96年度簡字第2511號）
    於九十六年六月二十日出庭應訊時說有關清償債務一事其當
    時早已與所有銀行都談妥了，顯與被上訴人證詞不一；故請
    求鈞院傳喚訴外人丁○○到庭與被上訴人當面對質以便釐清
    事實真相，並請求調閱該庭當日的筆錄及錄音帶等證物以為
    佐證。
  (二)被上訴人於九十五年六月中旬曾寄送一份「催告書」至上訴
    人家中，並於當日下午來電自稱為陽信銀行人員，確認上訴
    人是否有收到該份催告書。若被上訴人所屬分行為完成該協
    議而需聯絡上訴人，為何除前述該通電話外，再也未接獲被
    上訴人之來電，且再也無任何書面通知寄送上訴人，此足證
    被上訴人所陳，不足為採。反之，若真如被上訴人所述，其
    所屬分行打很多次電話給上訴人，但都聯絡不上；則豈不證
    明被上訴人已與主債務人間達成共識，否則其何需打電話給
    保證人。
  (三)事實上被上訴人是否要同意主債務人延期清償，與保證人是
    否同意並無關聯，因關鍵在被上訴人與主債務人間是否同意
    彼此開立的條件。此外，上訴人於九十五年六月二十三日已
    分別寄出存證信函給被上訴人（總行）及主債務人表明本人
    與此事均無涉，經過約二個禮拜後（即7月5日），當上訴人
    致電被上訴人總行詢問此事後續情形時，其主辦人田佩玉仍
    然告知上訴人其已與主債務人間達成協議，換言之，其在知
    曉上訴人之立場後，仍說明其與主債務人間已達成延期清償
    協議。可見「延期清償與保證人是否同意並無關聯」，且「
    雙方確實已達成延期清償協議」。故其之證詞相互矛盾，且
    不足採。
  (四)按就定有期限之債務為保證者，如債權人允許主債務人延期
    清償時，保證人除對於其延期已為同意外，不負保證責任，
    民法第七百五十五條定有明文。本件上訴人所承擔者本屬定
    有期限之債務，嗣因被上訴人行使加速條款，清償期限並有
    所提前。被上訴人就該到期之債務，既同意主債務人延期清
    償，衡諸上開規定，上訴人自應免除保證責任。
  (五)依上，爰上訴聲明求為判決：(1)原判決廢棄。(2)被上訴人在
    第一審之訴駁回。
三、按稱消費借貸者，謂當事人一方移轉金錢或其他代替物之所
    有權於他方，而約定他方以種類、品質、數量相同之物返還
    之契約；而借用人應於約定期限內，返還與借用物種類、品
    質、數量相同之物；又債權人基於債之關係，得向債務人請
    求給付；而給付有確定期限者，債務人自期限屆滿時起，負
    遲延責任；且以支付金錢為標的者，債權人得請求依法定利
    率計算之遲延利息；但約定利率較高者，仍從其約定利率；
    又數人負同一債務，明示對於債權人各負全部給付之責任者
    ，為連帶債務；且連帶債務之債權人，得對於債務人中之一
    人或數人或其全體，同時或先後請求全部或一部之給付；如
    連帶債務未全部履行前，全體債務人仍負連帶責任；民法第
    四百七十四條第一項、第四百七十八條前段、第一百九十九
    條第一項、第二百二十九條第一項及第二百三十三條第一項
    、第二百七十二條第一項及第二百七十三條第一項分別定有
    明文。次按當事人主張有利於己之事實者，就其事實有舉證
    之責任；民事訴訟法第二百七十七條前段亦定有明文。又主
    張常態事實者，就其事實無庸舉證，主張變態事實者，應就
    變態事實負舉證義務，此為舉證責任分擔原則。再者，原告
    （即本件之被上訴人）對於自己主張之事實（即起訴事實）
    已盡證明之責後，被告（即本件之上訴人）對其主張於抗辯
    之事實，並無確實證明方法或僅以空言爭執者，當然認定其
    抗辯事實之非真正，而應為被告不利益之裁判；另主張法律
    關係存在之當事人，僅須就該法律關係發生所須具備之特別
    要件，負舉證之責任，至於他造主張有利於己之事實，應由
    他造舉證證明（最高法院18年度上字第1679、2855號及同院
    52年度台上字第0518號判例參照）。
四、兩造不爭執之事實：
  (一)訴外人即主債務人尚綠公司於九十三年一月二十日邀同上訴
    人及訴外人丁○○為連帶保證人，向被上訴人借款三百萬元
    ，因該借款金額中之五成為信保基金所擔保貸款，另五成為
    信用放款，故簽立借款金額各一百五十萬元之借據二份，並
    均約定借款期限自九十三年一月二十日起至九十八年一月二
    十日止，利息按月以被上訴人銀行基準利率加碼年息百分之
    六點五一計算，若借款遲延還本或付息時，本金自到期日起
    ，利息自繳息日起，逾期在六個月以內部分，按約定利率十
    分之一，逾期在六個月以上者，按上開利率加十分之二計算
    之違約金；且任何一宗債務不依約付息時，視為全部到期；
    有授信約定書、連帶保證書各一份及借據影本二張附卷可參
    （見原審卷(一)第7至8頁，原審卷(二)第22至23頁）。
  (二)訴外人尚綠公司就系爭借款僅攤還本金共一百四十九萬五千
    六百五十八元，及至九十五年六月十一日止之利息；至其餘
    本金共一百五十萬四千三百四十二元，及自九十五年六月十
    二日起之利息則均未據繳納；有放款明細資料查詢表及應收
    利息查詢表各二份附卷可憑（見原審卷(一)第09至12頁）。
  (三)被上訴人所提出之借款收據、授信約定書（93年1月5日）、
    連帶保證書上有關上訴人之簽名均為真正。
  (四)被上訴人所提之「尚綠每月繳息計算方法」（即系爭借款每
    月還款計息之利率）、「協議償還計劃書」及簽呈之內容為
    真正。
五、兩造爭執之事項：
  (一)上訴人就系爭借款究應負連帶保證或普通保證之責任？
  (二)被上訴人是否已經允許主債務人即尚綠公司延期清償積欠之
    系爭借款？
  (三)關於系爭借款為何分為二張借據，及迄今尚積欠之總金額究
    為若干？
六、本院之判斷：
  (一)關於上訴人應負連帶保證或普通保證責任部分：
  (1)按解釋契約，固須探求當事人立約時之真意，不能拘泥於契
    約之文字，但契約文字業已表示當事人真意，無須別事探求
    者，即不得反捨契約文字而更為曲解（最高法院17年度上字
    第1118號判例參照）。又按保證人與債權人約定就債權人與
    主債務人間所生一定債之關係範圍內之不特定債務，預定最
    高限額，由保證人予以保證之契約，學說上稱之為「最高限
    額保證」。此種保證契約如定有期間，在該期間內所生約定
    範圍內之債務，不逾最高限額者，均為保證契約效力所及；
    如未定期間，於保證契約未經保證人依民法第七百五十四條
    規定終止或有其他消滅原因以前，所生約定範圍內之債務，
    亦同。故在該保證契約有效存在期間，已發生約定範圍內之
    債務，縱因清償或其他事由而減少或消滅，該保證契約依然
    有效，嗣後所生約定範圍內之債務，於不逾最高限額者，債
    權人仍得請求保證人履行保證責任。除有特約外，亦無以約
    定範圍內某特定債務之清償完畢日作為此種保證契約終期之
    可言。此與一般保證係就主債務人之特定債務為保證，於該
    特定債務消滅時，保證契約即歸消滅者不同（最高法院77年
    度台上字第0943號判例參照）。再者，銀行與連帶保證人間
    所訂立之保證契約，乃保證人擔保借款人對銀行債務之清償
    責任，銀行對保證人並不負任何對價，保證人亦無從因保證
    契約自銀行獲取報償，其性質為單務無償契約，非屬消費之
    法律關係，保證人亦非消費者，當無消費者保護法之適用（
    最高法院90年度台上字第1414號判決參照）。
  (2)經本院核閱為兩造所不爭執之系爭授信約定書、連帶保證書
    所載（見原審卷(二)第22至23頁），其中授信約定書第一條（
    債務範圍）已載明：「本約定書所稱債務或一切債務，係指
    立約人（即上訴人）對貴行（即被上訴人）所負之票據、借
    款、保證、‧‧委任保證‧‧等各宗債務及其他與授信有關
    之債務，並包括其利息、遲延利息、違約金、損害賠償及其
    他一切費用。」而連帶保證書則明確記載連帶保證人應負之
    責任、應遵行之事項及違反之效果外，另載明連帶保證人表
    明願拋棄「先訴抗辯權」等語，有前揭授信約定書、連帶保
    證書各一份附卷可稽；另參以上訴人對於系爭二紙借據、連
    帶保證書及授信約定書內容，及其上之簽名確為其親自書具
    ，同時其上之印文為其所蓋用者並不爭執；而系爭二紙借據
    之簽名處，亦明確標示其為「連帶保證人」；況上訴人既親
    自於該借據、授信約定書及連帶保證書上簽名並蓋用印章，
    且完成對保之手續（指授信約定書），則其對於該借據等文
    書所載之內容，衡情自不能諉為不知。且按民法上所謂意思
    表示，係指表意人將企圖發生一定私法效果之意思，表示於
    外部之行為而言。又依民法第一百五十三條規定觀之，意思
    表示之方式，有明示與默示之分，前者乃表意人將其所欲發
    生之效果意思表示於外，後者則由表意人之某項舉動或其他
    情事間接推知其企圖發生何私法效果之意思所在以察；顯然
    上訴人確已表示願就系爭借款擔任連帶保證人，而同意負連
    帶保證之責任，應堪認定。
  (3)至上訴人雖辯稱：其完全依被上訴人指示在系爭借據及連帶
    保證書上簽名，被上訴人並未告知契約條款內容，已違反消
    費者保護法規定，其應僅負一般保證責任云云。惟按此姑不
    論已因與本院所認定之事實不符，致不足採；且衡諸常理，
    一般欲擔任他人借款之連帶保證人者，於簽訂書面契約時，
    理當謹慎為之；況保證契約為諾成契約，因當事人雙方意思
    表示一致即成立，此外上訴人就此又無法提出其他確切之證
    據足資證明，或供本院調查以實其說；則揆諸前揭說明，自
    尚不能採為有利於其之認定。
  (二)被上訴人是否已允許主債務人尚綠公司延期清償部分：
　(1)按當事人對於契約必要之點意思表示一致，契約始能成立；
    易言之，契約之成立，須有要約與承諾二者意思表示一致之
    事實始足當之，若無此事實，即契約尚未合法成立，自不發
    生契約之效力。再者，要旨契約須當事人之一方將欲為契約
    內容之旨，提示於他方，得他方之承諾，而後契約始能成立
    。其僅由一方表示要約之意思，而他方不表示承諾之意思，
    或一方所表示之意思與他方所表示之意思，彼此不一致者，
    他方當然不受拘束（最高法院88年度台上字第0661號判決意
    旨參照）。
  (2)查本件上訴人擔保之系爭借款，因主債務人尚綠公司無力清
    償，曾由主債務人尚綠公司於九十五年六月七日向被上訴人
    銀行提出「協議償還計劃書」，請求調降利率至3%，及緩期
    六年清償等情，有被上訴人所提出之「協議償還計劃書」一
    份附卷可稽（見原審卷(二)第24至27頁），固屬真實。惟按該
    「協議償還計劃書」經被上訴人苓雅分行轉呈總公司批（核
    ）覆結果雖擬同意協議申請，惟認應改為：「(1)以現欠本金
    1,504,342元自95年6月起分6年72期按月本息攤還至 101年6
    月。(2)利率調降依年利率5%計息。」有被上訴人所提出之九
    十五年六月十六日簽、九十五年六月二十一日案件分發通知
    暨簽核單及其附件影本各一份附卷可參（見原審卷(二)第28
    至29頁）。依此，被上訴人同意訴外人即主債務人尚綠公司
    延期六年清償之條件，係計息利率為年息5%，顯與訴外人尚
    綠公司聲請協議所提計劃方案請求之年利率即3%，並不相合
    ，難認渠等間意思表示已經一致；而按契約之成立，須有要
    約與承諾二者意思表示一致之事實始足當之，若無此事實，
    契約即尚未合法成立（最高法院88年度台上字第0661號判決
    參照）。顯見主債務人尚綠公司所提出「協議償還計劃書」
    與被上訴人間，尚不發生法律上之契約效力。
  (3)又證人即被上訴人銀行之職員田佩玉於原審已證稱：「緩期
    清償主債務人向分行提出聲請，由總行根據分行的簽呈，重
    新評估分行的聲請內容，是否合理，轉呈總經理核准。核准
    簽呈會回到分行，分行會通知借款人、保證人重新對保，再
    寫增補借據，整個協議才是完成。目前這案子總行已經核准
    ，簽呈就回到分行，因為分行無法聯絡到借款人、保證人，
    所以整個協議就未完成。在協議簽呈核准之後，總行打了很
    多電話給借款人、保證人，被告（即上訴人）電話是：0000
    000000號、0000000000號這二支電話，是當初與我們辦貸款
    時候所留的資料。但都聯絡不上被告。」（見原審卷(二)第50
    頁）等語無訛在卷；另經本院核閱向臺灣臺南地方法院調取
    訴外人丁○○涉嫌傷害案件之刑事卷宗（即96年度簡字第25
    11號）以察，訴外人丁○○於該刑事案件警詢及檢察官偵查
    中均未提及主債務人尚綠公司有與被上訴人銀行達成延期清
    償之情形。此外，上訴人就此迄無法提出其他確切之證據足
    資證明，或供本院調查以實其說；則上訴人辯稱：被上訴人
    已同意主債務人尚綠公司延期清償云云，尚不足採。
  (三)關於系爭借款積欠之金額若干部分：
　(1)按稱月或年者，依曆計算；民法第一百二十三條第一項定有
    明文；而民法第一百二十三條之立法理由亦說明，以月或年
    定期間者，為交易上便利，應依曆計算之。易言之，僅於月
    或年非連續計算者，因既非連續，即無從依曆計算之，故應
    就其日數以一月為三十日、一年為三百六十五日核計。
  (2)本件兩造對於系爭借款每月應攤還利息之利率，按被上訴人
    提出如附件所示「尚綠每月繳息計算方法」所載，並不爭執
    ；所爭執者為該利率係年利率，則在利率無調整之月份，該
    月利息究應以本金乘上利率後除以一年之月數，或本金乘上
    利率後除以一年之天數（即365天）再乘以當月日數計算。
    按兩造間關於系爭借款利息之攤還方式，約定利息自借款日
    起以「一個月」為一期按期計付，有前揭借據影本二張附卷
    可參，則兩造間既約定「一個月為一期」即屬「按月攤還」
    ，揆諸前開規定，即應依曆計算，而一年有十二個月，被上
    訴人主張將系爭借款本金乘上利率後除以一年之月數（即12
    個月），自符合法律規定，於法並無不合。上訴人所辯，尚
    於法無據。
  (3)另訴外人尚綠公司於九十三年一月二十日向被上訴人所借之
    三百萬元，因該借款金額中之五成為信保基金所擔保貸款，
    另五成為信用放款，故簽立借款金額各一百五十萬元之借據
    二份，而主債務人即訴外人尚綠公司除攤還本金共一百四十
    九萬五千六百五十八元（即各攤還本金747,829元）外，就
    其餘本金共一百五十萬四千三百四十二元（即各752,171元
    ）則迄未清償，已據被上訴人於本院審理時陳述在卷，經核
    與被上訴人所提出之「放款明細資料查詢及列印表」所載相
    符，且為上訴人於本院審理時所不爭執；因之，被上訴人主
    張關於系爭借款尚積欠其一百五十萬四千三百四十二元，自
    堪採信。
七、綜上所述，本件被上訴人主張訴外人尚綠公司於九十三年一
    月二十日邀同上訴人及訴外人丁○○為連帶保證人，向被上
    訴人借款三百萬元，因該借款金額中之五成為信保基金所擔
    保貸款，另五成為信用放款，故簽立借款金額各一百五十萬
    元之借據二份，並均約定借款期限、借款利率及違約時之違
    約金，且約定任何一宗債務不依約付息時，視為全部到期。
    詎主債務人尚綠公司除攤還本金共一百四十九萬五千六百五
    十八元，及至九十五年六月十一日止之利息外，就其餘本金
    共一百五十萬四千三百四十二元，及自九十五年六月十二日
    起之利息均未繳納；依約喪失期限利益，其債務全部到期。
    爰本於消費借貸及連帶保證契約之法律關係，請求判決：上
    訴人應連帶給付被上訴人一百五十萬四千三百四十二元，及
    自九十五年六月十二日起至清償日止，按年息百分之七點零
    六計算之利息，並自九十五年七月十三日起至清償日止，其
    逾期在六個月以內者，按上開利率百分之十，逾期超過六個
    月部分，按上開利率百分之二十計算之違約金；為有理由，
    應予准許。原審判命上訴人如數給付，於法並無不合。上訴
    人上訴意旨指摘原判決不當，求予廢棄改判駁回被上訴人在
    第一審之訴，為無理由，應予駁回其上訴。
八、本件待證事實已臻明確，兩造其餘攻擊防禦方法及舉證，對
    判決之結果已不生影響，爰不一一詳為審酌，附此敘明。
九、據上論結，本件上訴為無理由，依民事訴訟法第四百四十九
    條第一項及第七十八條，判決如主文。
中　　華　　民　　國　　96　　年　　10　　月　　16　　日
                  民事第一庭    審判長法　官　林金村
                                      法　官　胡景彬
                                      法　官　張世展
上為正本係照原本作成。
如對本判決上訴，須於判決送達後20日內向本院提出上訴狀，未
表明上訴理由者，應於上訴後20日內，向本院提出理由書（須附
繕本）。依法須繳納裁判費並應委任律師為訴訟代理人，始得上
訴。
中　　華　　民　　國　　96　　年　　10　　月　　16　　日
                                      書記官  吳秋賢
【附記】
民事訴訟法第466條之1：
(1)對於第二審判決上訴，上訴人應委任律師為訴訟代理人。但上
  訴人或其法定代理人具有律師資格者，不在此限。
(2)上訴人之配偶、三親等內之血親、二親等內之姻親，或上訴人
  為法人、中央或地方機關時，其所屬專任人員具有律師資格並
  經法院認為適當者，亦得為第三審訴訟代理人。
民事訴訟法第466條之2：
  上訴人無資力委任訴訟代理人者，得依訴訟救助之規定，聲請第
  三審法院為之選任律師為其訴訟代理人。
附表：
  尚綠每月繳息計算方法（帳號0000-000000000）
┌──────────────────────┐
│（1）民國93年1月20日至93年2月20日           │
│  1,500,000×10%÷12＝12,500              │
├──────────────────────┤
│（2）民國93年2月20日至93年3月20日           │
│  1,480,620×10%÷12＝12,388              │
├──────────────────────┤
│（3）民國93年3月20日至93年4月20日           │
│  1,461,078×10%÷12÷31×26＝10,212      │
│                   （93/3/20至93/4/15）     │
│  1,461,078×9.97%÷12÷31×5＝1,958      │
│                   （93/4/15至93/4/20）     │
├──────────────────────┤
│（4）民國93年4月20日至93年5月20日           │
│  1,441,368×9.97%÷12＝11,975            │
├──────────────────────┤
│（5）民國93年5月20日至93年6月20日           │
│  1,421,493×9.97%÷12＝11,810            │
├──────────────────────┤
│（6）民國93年6月20日至93年7月20日           │
│  1,401,453×9.97%÷12÷30×17＝6,598     │
│                   （93/6/20至93/7/7）      │
│  1,401,453×9.97%÷12÷30×13＝3,543     │
│                   （93/7/7至93/7/20）      │
├──────────────────────┤
│（7）民國93年7月20日至93年8月20日           │
│  1,379,744×7%÷12＝8,049                │
├──────────────────────┤
│（8）民國93年8月20日至93年9月20日           │
│  1,357,933×7%÷12＝7,921                │
├──────────────────────┤
│（9）民國93年9月20日至93年10月20日          │
│  1,335,994×7%÷12÷30×25＝6,494        │
│                   （93/9/20至93/10/15）    │
│  1,335,994×7.06%÷12÷30×5＝1,310      │
│                   （93/10/15至93/10/20）   │
├──────────────────────┤
│（10）民國93年10月20日至93年11月20日        │
│  1,313,938×7.06%÷12＝7,730             │
├──────────────────────┤
│（11）民國93年11月20日至93年12月20日        │
│  1,291,768×7.06%÷12＝7,600             │
├──────────────────────┤
│（12）民國93年12月20日至94年1月20日         │
│  1,269,468×7.06%÷12÷31×28＝6,746     │
│               （93/12/20至94/1/17）        │
│  1,269,468×7.15%÷12÷31×3＝732        │
│               （94/1/17至94/1/20）         │
├──────────────────────┤
│（13）民國94年1月20日至94年2月20日          │
│  1,247,046×7.15%÷12＝7,430             │
├──────────────────────┤
│（14）民國94年2月20日至94年3月20日          │
│  1,224,526×7.15%÷12＝7,296             │
├──────────────────────┤
│（15）民國94年3月20日至94年4月20日          │
│  1,201,872×7.15%÷12÷31×26＝6,006     │
│               （94/3/20至94/4/15）         │
│  1,201,872×7.22%÷12÷31×5＝1,166      │
│               （94/4/15至94/4/20）         │
├──────────────────────┤
│（16）民國94年4月20日至94年5月20日          │
│  1,179,094×7.22%÷12＝7,094             │
├──────────────────────┤
│（17）民國94年5月20日至94年6月20日          │
│  1,156,201×7.22%÷12＝6,956             │
├──────────────────────┤
│（18）民國94年6月20日至94年7月20日          │
│  1,133,170×7.22%÷12÷30×25＝5,682     │
│               （94/6/20至94/7/15）         │
│  1,133,170×7.28%÷12÷30×5＝1,146      │
│               （94/7/15至94/7/20）         │
├──────────────────────┤
│（19）民國94年7月20日至94年8月20日          │
│  1,110,011×7.28%÷12＝6,734             │
├──────────────────────┤
│（20）民國94年8月20日至94年9月20日          │
│  1,086,727×7.28%÷12＝6,593             │
├──────────────────────┤
│（21）民國94年9月20日至94年10月20日         │
│  1,063,302×7.28%÷12÷30×27＝5,806     │
│               （94/9/20至94/10/17）        │
│  1,063,302×7.35%÷12÷30×3＝651        │
│               （94/10/15至94/10/20）       │
├──────────────────────┤
│（22）民國94年10月20日至94年11月20日        │
│  1,039,741×7.35%÷12＝6,368             │
├──────────────────────┤
│（23）民國94年11月20日至94年12月20日        │
│  1,016,057×7.35%÷12＝6,223             │
├──────────────────────┤
│（24）民國94年12月20日至95年1月20日         │
│  992,228×7.35%÷12÷31×27＝5,293       │
│               （94/12/20至94/1/16）        │
│  992,228×7.4%÷12÷31×4＝790           │
│               （95/1/16至95/1/20）         │
├──────────────────────┤
│（25）民國95年1月20日至95年2月20日          │
│  968,259×7.4%÷12＝5,970                │
├──────────────────────┤
│（26）民國95年2月20日至95年3月20日          │
│  944,156×7.4%÷12＝5,822                │
├──────────────────────┤
│（27）民國95年3月20日至95年4月20日          │
│  919,904×7.4%÷12÷31×28＝5,124        │
│               （95/3/20至95/4/17）         │
│  919,904×7.46%÷12÷31×3＝553          │
│               （95/4/17至95/4/20）         │
├──────────────────────┤
│（28）民國95年4月20日至95年5月20日          │
│  895,507×7.46%÷12＝5,567               │
│               （94/12/20至94/1/16）        │
│  （24,532＋5,567）×10%÷365×23＝190    │
│    （違約金） （當期還本＋利息）           │
├──────────────────────┤
│（29）民國95年5月20日至95年6月20日          │
│  870,975×7.46%÷365×23＝4,094          │
└──────────────────────┘
  另帳號0000-000000000每期還本、繳息、利率及期間算法皆相
  同。
